ܣܢܐ,,pʿal,ethpʿel,paʿʿel,ethpaʿʿal,aphʿel,ettaphʿal
perfect,3MS,ܣܢܳܐ,ܐܶܣܬܢܺܝ,ܣܰܢܺܝ,ܐܶܣܬܰܢܺܝ,ܐܰܣܢܺܝ,ܐܶܬܣܰܬܢܺܝ
perfect,3FS,ܣܢܳܐܬ,ܐܶܣܬܰܢܝܰܬ,ܣܰܢܝܰܬ,ܐܶܣܬܰܢܝܰܬ,ܐܰܣܢܝܰܬ,ܐܶܬܣܰܬܢܝܰܬ
perfect,2MS,ܣܢܰܝܬ,ܐܶܣܬܢܺܝܬ,ܣܰܢܺܝܬ,ܐܶܣܬܰܢܺܝܬ,ܐܰܣܢܺܝܬ,ܐܶܬܣܰܬܢܺܝܬ
perfect,2FS,ܣܢܰܝܬܝ,ܐܶܣܬܢܺܝܬܝ,ܣܰܢܺܝܬܝ,ܐܶܣܬܰܢܺܝܬܝ,ܐܰܣܢܺܝܬܝ,ܐܶܬܣܰܬܢܺܝܬܝ
perfect,1S,ܣܢܺܝܬ,ܐܶܣܬܰܢܺܝܬ,ܣܰܢܺܝܬ,ܐܶܣܬܰܢܺܝܬ,ܐܰܣܢܺܝܬ,ܐܶܬܣܰܬܢܺܝܬ
perfect,3MP,ܣܢܰܘ,ܐܶܣܬܢܺܝܘ,ܣܰܢܺܝܘ,ܐܶܣܬܰܢܺܝܘ,ܐܰܣܢܺܝܘ,ܐܶܬܣܰܬܢܺܝܘ
perfect,3FP,ܣܢܰܝ̈,ܐܶܣܬܢܺܝ̈,ܣܰܢܺܝ̈,ܐܶܣܬܰܢܺܝ̈,ܐܰܣܢܺܝ̈,ܐܶܬܣܰܬܢܺܝ̈
perfect,2MP,ܣܢܰܝܬܽܘܢ,ܐܶܣܬܢܺܝܬܽܘܢ,ܣܰܢܺܝܬܽܘܢ,ܐܶܣܬܰܢܺܝܬܽܘܢ,ܐܰܣܢܺܝܬܽܘܢ,ܐܶܬܣܰܬܢܺܝܬܽܘܢ
perfect,2FP,ܣܢܰܝܬ̈ܶܝܢ,ܐܶܣܬܢܺܝ̈ܬܶܝܢ,ܣܰܢܺܝܬ̈ܶܝܢ,ܐܶܣܬܰܢܺܝ̈ܬܶܝܢ,ܐܰܣܢܺܝܬ̈ܶܝܢ,ܐܶܬܣܰܬܢܺܝܬܶܝ̈ܢ
perfect,1P,ܣܢܰܝܢ,ܐܶܣܬܢܺܝܢ,ܣܰܢܺܝܢ,ܐܶܣܬܰܢܺܝܢ,ܐܰܣܢܺܝܢ,ܐܶܬܣܰܬܢܺܝܢ
imperfect,3MS,ܢܶܣܢܶܐ,ܢܶܣܬܢܶܐ,ܢܣܰܢܶܐ,ܢܶܣܬܰܢܶܐ,ܢܰܣܢܶܐ,ܢܶܬܣܰܬܢܶܐ
imperfect,3FS,ܬܶܣܢܶܐ,ܬܶܣܬܢܶܐ,ܬܣܰܢܶܐ,ܬܶܣܬܰܢܶܐ,ܬܰܣܢܶܐ,ܬܶܬܣܰܬܢܶܐ
imperfect,2MS,ܬܶܣܢܶܐ,ܬܶܣܬܢܶܐ,ܬܣܰܢܶܐ,ܬܶܣܬܰܢܶܐ,ܬܰܣܢܶܐ,ܬܶܬܣܰܬܢܶܐ
imperfect,2FS,ܬܶܣܢܶܝܢ,ܬܶܣܬܢܶܝܢ,ܬܣܰܢܶܝܢ,ܬܶܣܬܰܢܶܝܢ,ܬܰܣܢܶܝܢ,ܬܶܬܣܰܬܢܶܝܢ
imperfect,1S,ܐܶܣܢܶܐ,ܐܶܣܬܢܶܐ,ܐܶܣܰܢܶܐ,ܐܶܣܬܰܢܶܐ,ܐܰܣܢܶܐ,ܐܶܬܣܰܬܢܶܐ
imperfect,3MP,ܢܶܣܢܽܘܢ,ܢܶܣܬܢܽܘܢ,ܢܣܰܢܽܘܢ,ܢܶܣܬܰܢܽܘܢ,ܢܰܣܢܽܘܢ,ܢܶܬܣܰܬܢܽܘܢ
imperfect,3FP,ܢܶܣܢܝ̈ܳܢ,ܢܶܣܬܰܢܝ̈ܳܢ,ܢܣܰܢܝ̈ܳܢ,ܢܶܣܬܰܢ̈ܝܳܢ,ܢܰܣܢ̈ܳܢ,ܢܶܬܣܰܬܢ̈ܳܢ
imperfect,2MP,ܬܶܣܢܽܘܢ,ܬܶܣܬܢܽܘܢ,ܬܣܰܢܽܘܢ,ܬܶܣܬܰܢܽܘܢ,ܬܰܣܢܽܘܢ,ܬܶܬܣܰܬܢܽܘܢ
imperfect,2FP,ܬܶܣܢܝ̈ܳܢ,ܬܶܣܬܰܢܝ̈ܳܢ,ܬܣܰܢܝ̈ܳܢ,ܬܶܣܬܰܢ̈ܝܳܢ,ܬܰܣܢ̈ܳܢ,ܬܶܬܣܰܬܢ̈ܳܢ
imperfect,1P,ܢܶܣܢܶܐ,ܢܶܣܬܢܶܐ,ܢܣܰܢܶܐ,ܢܶܣܬܰܢܶܐ,ܢܰܣܢܶܐ,ܢܶܬܣܰܬܢܶܐ
imperative,MS,ܣܢܺܝ,ܐܶܣܬܢܰܝ,ܣܰܢܳܐ,ܐܶܣܬܰܢܳܐ,ܐܰܣܢܳܐ,ܐܶܬܣܰܬܢܳܐ
imperative,FS,ܣܢܳܝ,ܐܶܣܬܢܳܝ,ܣܰܢܳܝ,ܐܶܣܬܰܢܳܝ,ܐܰܣܢܳܝ,ܐܶܬܣܰܬܢܳܝ
imperative,MP,ܣܢܰܘ,ܐܶܣܬܢܰܘ,ܣܰܢܰܘ,ܐܶܣܬܰܢܰܘ,ܐܰܣܢܰܘ,ܐܶܬܣܰܬܢܰܘ
imperative,FP,ܣܢܰ̈ܝ,ܐܶܣܬܢܳܝ̈ܶܝܢ?,ܣܰܢܳܝ̈,ܐܶܣܬܰܢܳܝ̈,ܐܰܣܢܳܝ̈,ܐܶܬܣܰܬ̈ܢܳܝ
active-participle,MS,ܣܳܢܶܐ,ܡܶܣܬܢܶܐ,ܡܣܰܢܶܐ,ܡܶܣܬܰܢܶܐ,ܡܰܣܢܶܐ,ܡܶܬܣܰܬܢܶܐ
active-participle,FS,ܣܳܢܝܳܐ,ܡܶܣܬܰܢܝܳܐ,ܡܣܰܢܝܐ,ܡܶܣܬܰܢܝܳܐ,ܡܰܣܢܝܳܐ,ܡܶܬܣܰܬܢܝܳܐ
active-participle,MP,ܣܳܢܶܝܢ,ܡܶܣܬܢܶܝܢ,ܡܣܰܢܶܝܢ,ܡܶܣܬܰܢܶܝܢ,ܡܰܣܢܶܝܢ,ܡܶܬܣܰܬܢܶܝܢ
active-participle,FP,ܣܳܢܝ̈ܳܢ,ܡܶܣܬܰܢܝ̈ܳܢ,ܡܣܰܢܝ̈ܳܢ,ܡܶܣܬܰܢ̈ܝܳܢ,ܡܰܣܢ̈ܝܳܢ,ܡܶܬܣܰܬܢ̈ܝܳܢ
passive-participle,MS,ܣܢܶܐ,,ܡܣܰܢܰܝ,,ܡܰܣܢܰܝ,
passive-participle,FS,ܣܰܢܝܳܐ,,ܡܣܰܢܝܳܐ,,ܡܰܣܢܝܳܐ,
passive-participle,MP,ܣܢܶܝܢ,,ܡܣܰܢܶܝܢ,,ܡܰܣܢܶܝܢ,
passive-participle,FP,ܣܰܢܝ̈ܳܢ,,ܡܣܰܢܝ̈ܳܢ,,ܡܰܣܢ̈ܝܳܢ,
infinitive,,ܡܶܣܢܳܐ,ܡܶܣܬܢܳܝܽܘ,ܡܣܰܢܳܝܽܘ,ܡܶܣܬܰܢܳܝܽܘ,ܡܰܣܢܳܝܽܘ,ܡܶܬܣܰܬܢܳܝܽܘ
